# 请教陈版， PPP项目合并现金流量表问题

提问人：zhao 可 时间：2021-08-26 13:33:07
PPP项目的项目公司作为主要责任人，将项目建设总包给合并报表主体的母公司，根据企业会计准则解释 14 号-PPP会计处理实施问答，项目公司在建设期作为无形资产部分的现金流量作为投资活动现金流出，母公司收到项目公司的钱作为经营活动的现金流入。请问在合并报表层面是否需要抵消上述现金流量？

回答人：chenyiwei
根据财政部会计司发布的《PPP项目合同社会资本方会计处理实施问答》：
问：社会资本方执行《企业会计准则解释第 14 号》时，社会资本方在PPP项目建造期间发生的建造支出在现金流量表中应如何列示？
答：根据《企业会计准则第 31 号——现金流量表》（财会〔 2006 〕 3 号）的相关规定，对于社会资本方将相关PPP项目资产的对价金额或确认的建造收入金额确认为无形资产的部分，相关建造期间发生的建造支出应当作为投资活动现金流量进行列示。除上述情形以外的社会资本方在PPP项目建造期间发生的建造支出，应当作为经营活动现金流量进行列示。社会资本方应当将PPP项目建造期间发生的重大建造支出的现金流量信息在财务报表附注中披露。
上述处理原则也适用于对项目公司具有控制权的社会资本方的合并报表层面应达到的处理效果。
因此，在合并报表层面，母子公司之间的现金流需要抵销。但同时，如果最终形成无形资产的，则应将母公司个别报表层面与该PPP项目施工成本相关的现金流出重分类到投资活动。